臺灣新竹地方法院刑事判決
109年度簡上字第108號
上  訴  人  臺灣新竹地方檢察署檢察官
被      告  盧省忠



選任辯護人  陳偉芳律師
上列上訴人因被告傷害等案件，不服本院於中華民國109年8月11
日所為109年度竹簡字第813號第一審簡易判決（起訴書案號：10
8年度偵字第3631號），提起上訴，本院管轄之第二審合議庭判
決如下：
    主  文
上訴駁回。
    事  實
一、盧省忠與其前女友林綉麗於民國107年11月28日9時50分許，
    在新竹縣竹東鎮北興路1段之大同禮儀社參加告別式時，雙
    方因細故發生口角，盧省忠因而心生不滿，竟基於傷害、強
    制之犯意，尾隨林綉麗步至大同禮儀社外面道路，自後拉住
    林綉麗，以上開方式，妨害林綉麗離去，並徒手毆打林綉麗
    之頭部及臉部，再將林綉麗壓制在地，徒手毆打林綉麗之頭
    部及臉部，致林綉麗受有頭臉部挫傷、左側無名指挫傷伴有
    指甲部分脫離、多處擦傷、頭部外傷、腦震盪、左眼鈍傷及
    結膜下出血等傷害。嗣因傅建毅路過勸阻，盧省忠始罷手，
    林綉麗隨即報警處理。
二、案經林綉麗訴由新竹縣政府警察局竹東分局報告臺灣新竹地
    方檢察署檢察官偵查後聲請簡易判決處刑。
    理  由
壹、程序部分： 
    按被告以外之人於審判外之言詞或書面陳述，除法律有規定
    者外，不得作為證據。被告以外之人於審判外之陳述，經當
    事人於審判程序同意作為證據，法院審酌該言詞陳述或書面
    陳述作成時之情況，認為適當者，亦得為證據。當事人、代
    理人或辯護人於法院調查證據時，知有第159 條第1 項不得
    為證據之情形，而未於言詞辯論終結前聲明異議者，視為有
    前項之同意。刑事訴訟法第159 條第1 項、第159 條之5 分
    別定有明文。經查，本判決所引用被告盧省忠以外之人於審
    判外之陳述之部分供述證據，檢察官、被告暨其辯護人於準
    備程序均表示同意有證據能力（本院簡上卷第62頁、第104
    頁），且檢察官、被告及辯護人就本案所引用之各該證據方
    法，均未於言詞辯論終結前聲明異議，本院復審酌上開供述
    證據作成時，並無違法或不當之情況；另其餘所依憑判斷之
    非供述證據，亦無證據證明係違反法定程序所取得，且無其
    他不得作為證據之情形；此外，上開各該供述證據及非供述
    證據，又均無證明力明顯過低之情形，復均經本院於審判程
    序依法進行調查，並予以當事人辯論，被告之訴訟防禦權，
    已受保障，因認上開供述證據及非供述證據等證據方法，均
    適當得為證據，而應認均有證據能力。
貳、實體事項：
一、認定犯罪事實所憑證據及認定之理由： 
　㈠上揭犯罪事實，業據被告盧省忠於本院準備程序及審理時均
    坦承不諱（本院簡上卷第61頁、第102頁、第142頁），核與
    證人即告訴人林綉麗於警詢及偵查時、證人傅建毅於偵查時
    證述情節大致相符（3631號偵卷第8頁至第9頁、第10頁至第
    12頁、第37頁至第38頁、第56頁），並有臺北榮民總醫院新
    竹分院107年11月28日診斷證明書、沙爾德聖保祿修女會醫
    療財團法人聖保祿醫院107年11月30日診斷證明書、沙爾德
    聖保祿修女會醫療財團法人聖保祿醫院107年12月13日診斷
    證明書各1份、現場相片及告訴人受傷相片數張在卷可稽（3
    631號偵卷第13頁、第14頁、第17頁至第18頁、第42頁至第4
    4頁、第47頁、第72頁至第74頁），足認被告上開任意性自
    白與事實相符，應堪採信，本件事證明確，被告上開犯行，
    已堪認定，應依法論科。
　㈡至被告及辯護人雖聲請傳喚告訴人為證，擬證明被告與告訴
    人間之糾葛，惟此部分僅為被告本件犯行之動機，與本案犯
    罪構成要件事實及量刑無涉，自無傳喚之必要，爰不予傳喚
    調查，附此敘明。　
二、論罪科刑：　　
  ㈠按行為後法律有變更者，適用行為時之法律，但行為後之法
    律有利於行為人者，適用最有利於行為人之法律，刑法第2
    條第1項定有明文。查被告行為後，刑法第277條第1項規定
    ，業於108年5月29日修正、於108年5月31日生效施行。修正
    前刑法第277條第1項規定：「傷害人之身體或健康者，處3
    年以下有期徒刑、拘役或1千元以下罰金」；修正後刑法第2
    77條第1項規定：「傷害人之身體或健康者，處5年以下有期
    徒刑、拘役或50萬元以下罰金」，經比較新舊法結果，新法
    提高法定刑上限並未較為有利於行為人。依刑法第2條第1項
    前段規定，自應適用被告行為時之修正前刑法第277條第1項
    之規定論處。
  ㈡核被告所為，係犯修正前刑法第277條第1項之傷害罪及刑法
    第304條第1項之強制罪。被告以一行為同時觸犯上開2罪，
    為想像競合犯，依刑法第55條規定從一重之傷害罪論處。
三、駁回上訴之理由： 
　㈠原審經詳細調查及審理後，基於以上相同之認定，適用刑事
    訴訟法第449條第2項、第454條第2項，刑法第2條第1項前段
    、第41條第1項前段，修正前刑法第277條第1項、刑法第304
    條第1項之規定，並審酌被告與告訴人發生爭執，未能理性
    解決紛爭，竟任意對告訴人施暴力傷害、拉扯其衣袖阻其離
    開，所為實不足取，惟念其犯後坦認犯行，態度尚可，參以
    告訴人所受之傷勢程度，暨被告自述國中畢業之智識程度、
    從事瀝青鋪設工程業、家庭經濟狀況為中產等一切情狀，量
    處有期徒刑 2月，並諭知易科罰金之折算標準等情。經核原
    審上開認事用法，均無違誤，量刑亦屬妥適，應予維持 。
 ㈡上訴人上訴意旨略以：被告迄未賠償告訴人，犯後態度難謂良
   好，原審量刑過輕等語。惟查：
 ⒈按刑事審判旨在實現刑罰權之分配的正義，故法院對有罪被告
   之科刑，應符合罪刑相當之原則，使輕重得宜，罰當其罪，
   以契合社會之法律感情，此所以刑法第57條明定科刑時應審
   酌一切情狀，尤應注意該條所列10款事項以為科刑輕重之標
   準，俾使法院就個案之量刑，能斟酌至當。至於量刑輕重，
   係屬事實審法院得依職權自由裁量之事項，苟其量刑已以行
   為人之責任為基礎，並斟酌刑法第57條各款所列情狀，而未
   逾越法定刑度或有濫用權限情事，即不得任意指為違法（最
   高法院75年度台上字第7033號判決、103年度台上字第36號判
   決意旨參照）。
 ⒉原審既於判決理由欄內詳予說明其量刑基礎，且敘明係審酌前
   揭各項情狀，顯已斟酌刑法第57條各款事由，並基於刑罰目
   的性之考量、刑事政策之取向以及行為人刑罰感應力之衡量
   等因素而為刑之量定，且以行為人責任為基礎，未逾越法定
   刑度，亦無違背公平正義之精神，客觀上不生量刑明顯失出
   失入之裁量權濫用情形，核屬法院量刑職權之適法行使，難
   認有何不當而構成應撤銷之事由可言。執此，前揭上訴意旨
   指稱原審量刑過輕等語，尚難認為有據。
 ⒊從而，上訴意旨仍以被告迄未賠償之情為爭執，並對於原審量
   刑之自由裁量權限之適法行使，持己見為不同之評價，而指
   摘原判決不當，自難認有理由，應予以駁回。
據上論斷，應依刑事訴訟法第455條之1第1項、第3項、第368條
，判決如主文。
本案經檢察官翁貫育聲請以簡易判決處刑，檢察官劉正祥到庭執
行職務。 
中　　華　　民　　國　　110 　年　　1 　　月　　27　　日
                  刑事第二庭審判長法  官 楊數盈
                                  法  官 王凱平   
                                  法  官 崔恩寧
以上正本證明與原本無異。
不得上訴。
                                  書記官  莊琬婷
中　　華　　民　　國　　110 　年　　1 　　月　　27　　日
附錄論罪科刑法條：
修正前刑法第277條第1項：
傷害人之身體或健康者，處3年以下有期徒刑、拘役或1千元以下
罰金。　　
刑法第304條第1 項
以強暴、脅迫使人行無義務之事或妨害人行使權利者，處3 年以
下有期徒刑、拘役或9千元以下罰金。